臺北高等行政法院裁定
　　　　　　　　　　　　　　　　　　　93年度訴字第2595號
原　　　告　甲○○
被　　　告　臺北市政府社會局
代　表　人　薛承泰（局長）住同上
訴訟代理人　乙○○
　　　　　　丙　○
上列當事人間因榮民就養事件，原告不服臺北市政府中華民國93
年5月13日府訴字第09302245000號訴願決定，提起行政訴訟。本
院裁定如下：
 　主  文
原告之訴駁回。
訴訟費用由原告負擔。
   理  由
一、按撤銷訴訟之提起，應於訴願決定書送達後2個月之不變期
    間內為之，為行政訴訟法第106條第1項前段所明定，若逾越
    2個月之法定不變期間而提起行政訴訟，自為法所不許。又
    按提起行政訴訟，得於同一程序中，合併請求損害賠償或其
    他財產上給付，同法第7條亦有明文。關於此合併請求損害
    賠償之規定乃87年10月28日行政訴訟法修訂後所增加之訴訟
    類型，此規定使原應屬普通法院權限之國家賠償事件，亦可
    由行政法院行使，而變成雙軌制。其立法意旨無非在於訴訟
    經濟，使行政法院於審查行政處分合法性之同時，併於同一
    程序就行政處分違法所生之損害賠償一併審究。是關於提起
    撤銷之訴合併請求損害賠償時，該給付之訴之提起，自應以
    撤銷之訴經合法繫屬於行政法院為前提，始有可資利用之同
    一程序得以審究損害賠償之請求有無理由。否則，如將行政
    訴訟法第7條解為不論撤銷之訴是否合法，均得合併請求損
    害賠償，不但不符立法原意，且將造成當撤銷之訴未合法繫
    屬，行政法院無法審查行政處分之違法性時，仍須就合併提
    起之損害賠償之訴予以審理，此無異於免除應由行政機關自
    我審查之前置程序，並將發生應由普通法院審理之民事事件
    ，利用不合法撤銷之訴移由行政法院審理之繆誤。
二、本件原告因不服被告所為自民國93年1月起註銷其中低收入
    老人津貼享領資格之處分，經訴願決定未獲救濟，而提起本
    件訴訟，請求(1)訴願決定及原處分均撤銷；(2)被告應賠償新
    台幣一百萬元。
三、經查，原告就本件爭議，係於民國93年5月19日收受臺北市
    政府之訴願決定書，此有臺北市政府訴願文書送達證書原本
    一份附於訴願案件可稽。計其提起行政訴訟之期間，應自93
    年5月20日起算，不予扣除在途期間（原告設址於臺北市，
    臺北高等行政法院亦設址於臺北市），至93年7月19日（星
    期一）即已屆滿。然原告遲至93年8月4日始向本院提起行政
    訴訟，此觀起訴狀上總收文戳記日期即知，揆之首揭法條規
    定，顯已逾法定不變期間，其起訴自非合法，應予駁回。
四、至原告主張被告註銷其中低收入老人津貼享領資格，造成其
    損害一百萬元，請求被告賠償一百萬元部分，揆諸首開說明
    ，其所提起之撤銷之訴既因起訴逾期而不合法，則其合併起
    訴請求損害賠償自也不備要件，應併予駁回。
五、本件訴訟既不合法，其實體上之主張即無庸審酌，併此敘明
    。
六、依行政訴訟法第107條第1項第6款、第10款、第104條、民事
    訴訟法第95條、第78條，裁定如主文。
中　　華　　民　　國　　94　　年　 　6　　月　 14  　 日
                          第七庭審判長法  官　鄭　小　康
                                      法  官　林　金　本
                                      法  官　李　玉　卿
上為正本係照原本作成。
如不服本裁定，應於送達後10日內向本院提出抗告狀（須按他造
人數附繕本）。
中　　華　　民　　國　　94　　年　　 6　　月　  14　　日
                                      書記官  張　靜　怡
